# Results of the Study {#analysis}


## Introduction

导言部分



## 描述性统计

```{r, message=FALSE, warning=FALSE}
library(tidyverse)

df <- read_rds("./data/df.rds")
```


### 人口特质
统计性别、年龄、教育程度、工作经历等变量中不同类别所占比例，请见表\@ref(tab:tab01)

```{r, tab.id = "tab01"}
library(gtsummary)
df %>% 
  select(2:6) %>% 
  gtsummary::tbl_summary() %>% 
  gtsummary::as_flex_table() %>% 
  flextable::set_caption("人口信息表")
```


### 描述性统计

检查每个变量中的类别数、缺失值、均值以及中位数等等，描述性统计见表请看表 \@ref(tab:tabdesc)

```{r, tab.id = "tabdesc"}
df %>% 
  select(-c(1:6)) %>% 
  psych::describe() %>% 
  as.data.frame() %>% 
  rownames_to_column(var = "variable") %>% 
  select(variable, mean, sd, skew, kurtosis) %>% 
  flextable::flextable() %>% 
  flextable::colformat_double(digits = 3) %>% 
  flextable::line_spacing(space = 0.8) %>% 
  flextable::autofit() %>% 
  flextable::line_spacing(space = 0.8) %>% 
  flextable::set_caption("描述性统计")
```


### 维度

数据的维度如下表 \@ref(tab:tabvariable)

```{r, tab.id = "tabvariable"}
items <- tibble::tribble(
  ~问卷题项,  ~维度,            ~变量名,
  "列 7-10",  "成就",  "`achievement_`",
  "列11-13",  "合作", "`collectivity_`",
  "列14-18",  "社交",       "`social_`",
  "列19-21",  "兴趣",     "`interest_`",
  "列22-24",  "规则",         "`rule_`",
  "列25-37", "创造力",   "`creativity_`"
  )

items %>% 
  flextable::flextable() %>% 
  flextable::autofit() %>% 
  flextable::set_caption("问卷题项及其维度")
```

根据问卷结果，统计每个被访者在每个主题的平均得分。从技术上讲就是，**行方向**求指定列的均值

```{r}
d <- df %>% 
  rowwise() %>% 
  transmute(
    gender          = gender,
    work_experience = work_experience,
    achievement     = mean(c_across(starts_with("achievement_"))),  # 7列变成了1列
    collectivity    = mean(c_across(starts_with("collectivity_"))),
    social          = mean(c_across(starts_with("social_"))),
    interest        = mean(c_across(starts_with("interest_"))),
    rule            = mean(c_across(starts_with("rule_"))),
    creativity      = mean(c_across(starts_with("creativity_")))
  ) %>% 
  ungroup()
```


### 相关性分析

变量的相关系数表见表 \@ref(tab:tabcorr) 

```{r, tab.id = "tabcorr"}
d %>% 
  select(-gender, -work_experience) %>% 
  
  corrr::correlate(diagonal = 1) %>% 
  corrr::shave() %>% 
  flextable::flextable() %>% 
  flextable::colformat_double(digits = 3) %>% 
  flextable::autofit() %>% 
  flextable::set_caption("相关系数表")
```







## 推断性统计

### 单因素T检验

检验不同性别的得分是否存在显著差异，见 \@ref(tab:tabttest)

```{r, tab.id = "tabttest"}
library(rstatix)

d %>% 
  rstatix::t_test(creativity ~ gender) %>% 
  flextable::flextable() %>% 
  flextable::autofit() %>% 
  flextable::set_caption("t test")
```



### 方差分析

检验不同年龄组之间的得分是否存在显著差异，见图 \@ref(fig:figanova)

```{r figanova, fig.cap = "不同工作经历对创造力的影响"}
library(ggstatsplot)

d %>% 
  ggstatsplot::ggbetweenstats(
    x = work_experience,
    y = creativity
  )
```



## 回归分析

### 回归模型

### 模型比较

多个模型比较的表格见表 \@ref(tab:tabcomp)


```{r, tab.id = "tabcomp"}
library(modelsummary)

mod1 <- lm(creativity ~ achievement,                                           data = d)
mod2 <- lm(creativity ~ achievement + collectivity,                            data = d)
mod3 <- lm(creativity ~ achievement + collectivity + social,                   data = d)
mod4 <- lm(creativity ~ achievement + collectivity + social + interest,        data = d)
mod5 <- lm(creativity ~ achievement + collectivity + social + interest + rule, data = d)

mlist <- lst(mod3, mod4, mod5)
mlist %>% 
  modelsummary::modelsummary(
    estimate   = "{estimate}{stars}",
    statistic  = c("conf.low", "conf.high", "p.value"),
    shape      = term ~ model + statistic,
    fmt        = fmt_statistic(estimate = 3),
    coef_omit  = "(Intercept)",
    title      = "Multiple regression model comparsion",
    output     = "flextable",
    gof_map    = c("r.squared", "adj.r.squared", "F", "aic")
   ) %>% 
  ftExtra::span_header(sep = "/") %>%  
  flextable::align(i = 1, align = 'center', part = "header") %>% 
  flextable::empty_blanks() %>% 
  flextable::fit_to_width(max_width = 8) %>% 
  flextable::fontsize(size = 9)
```


由此可以得出模型5是最优的，很好的解释了创造力，见公式\@ref(eq:model5)

```{r, eval=FALSE}
library(equatiomatic)
equatiomatic::extract_eq(model = mod5, wrap = TRUE)
```



\begin{equation}
\begin{aligned}
\operatorname{creativity} &= \alpha + \beta_{1}(\operatorname{achievement}) + \beta_{2}(\operatorname{collectivity}) + \beta_{3}(\operatorname{social})\ + \\
&\quad \beta_{4}(\operatorname{interest}) + \beta_{5}(\operatorname{rule}) + \epsilon
\end{aligned}
(\#eq:model5)
\end{equation}

<!-- (我这里是先用equatiomatic生成公式，然后改造成offcedown识别的格式) -->



### 边际效应

边际效应看图 \@ref(fig:figmarginal)

```{r figmarginal, fig.cap= "marginal effect for preditor."}
library(marginaleffects)
library(patchwork)

p1 <- mod5 %>% marginaleffects::plot_predictions(condition = "achievement")
p2 <- mod5 %>% marginaleffects::plot_predictions(condition = "collectivity")
p3 <- mod5 %>% marginaleffects::plot_predictions(condition = "social")
p4 <- mod5 %>% marginaleffects::plot_predictions(condition = "interest")
p5 <- mod5 %>% marginaleffects::plot_predictions(condition = "rule")

p1 + p2 + p3 + p4 + p5 + plot_layout(nrow = 2)
```



\newpage