--- 
title: "员工知识共享动机对员工创造力的影响研究"
author: "潘薇"
date: "`r Sys.Date()`"
site: bookdown::bookdown_site
documentclass: book
bibliography: references.bib
biblio-style: apalike
csl: apa-7th-edition.csl
link-citations: yes
---



```{r setup, include=FALSE}
knitr::opts_chunk$set(
    echo         = FALSE,
    warning      = FALSE, 
    message      = FALSE,
    fig.cap      = TRUE,
    out.width    = "100%",
    fig.width    = 5, 
    fig.asp      = 0.618,
    dev          = "ragg_png",
    dpi          = 300, 
    fig.showtext = TRUE,
    fig.pos      = "H"
)
```



```{r include=FALSE}
library(tidyverse)
library(ragg)
library(flextable)
library(officedown)
library(officer)
```

\newpage

# 致谢 {-}

思念无涯，简牍有尽。转眼间北清迈大学的硕士生涯就要结束了，美丽校园的春秋寒暑，兰花园内的风光旖旎，临近离别时更显得弥足珍贵，点点滴滴。尽在心头。巍巍嵩岳，桃李芬芳。感谢北清迈大学创新学院的所有任课老师，三年的时间收获了很多，对我以后的生活和工作帮助很大。在这里最应该感激我的导师，他严谨的治学态度、科学的工作方法、乐善好施的处世哲学、积极乐观的生活态度给了我极大的帮助和影响。人的一生离不开高人指路、贵人扶持，郭院长就是我学业上的高人，生活中的贵人。学贵得师，亦贵得友。在这里要感谢一下 2023 级MBA集中班的全体同学，感谢二年来的支持和帮助，还有三位舍友对我的照顾，感谢班委的辛勤付出，为班级忙前忙后，不计报酬。还有班里其他很多同学，同门之谊，同窗之情，感激之语无以言表。时光易逝，韶华难追。感谢家人在读研期间的辛劳付出，才让我安心读书、认真做研究，此篇论文正是在家人的支持下才得以完成的，感谢家人。


\newpage
# 摘要 {-}

在现代信息技术主导驱动的知识经济时代，企业组织的一个重大变革是开始导入知识管理。知识正日益取代土地、劳动力、资本等传统生产要素，成为企业发展中最活跃的资源。与传统的经济资源相比较，知识具有可重复利用性和累积增值性等特征，而单个组织和个人所拥有的知识总是有限的，故依赖知识转移以实现知识的增加与更新，就成为增强企业竞争力的核心任务之一。

本研究旨在确定员工知识共享动机与员工创造力之间的关系，确定员工的内生刺激对员工创造力的影响，以支持和推进现有的研究，并阐明其内在关系和原理，解决实际问题。我们选择九江市国家级经济技术开发区的工业园进行整群抽样。研究总体为102,000，样本量为385。

本文对以下问题进行了探讨和研究：1. 在工业界，员工知识共享动机和员工创造力的现状如何。2. 不同性别、年龄、教育背景、工作经验和岗位级别的员工对知识共享动机是否存在差异。3. 不同性别、年龄、教育背景、工作经验和岗位级别的员工在创造力方面是否存在差异。

研究结果显示：1. 员工对知识共享和创造力的总体感知水平较高。2. 年龄、教育背景和工作经验在员工知识共享动机中没有明显差异，但不同性别和岗位级别存在差异。3. 年龄、教育背景和工作经验对员工创造力的影响不存在明显差异，但不同性别和岗位级别存在差异。4. 员工知识共享动机与员工的创造力之间存在着显著正相关和线性关系。

关键词: 员工知识共享动机；员工创造力


\newpage
# 目录 {-}

```{r tableofcontents, echo=FALSE, message=FALSE, warning=FALSE}
officer::block_toc(level = 2) 
```


\newpage
# 表格目录 {-}

```{r tableoftable, echo=FALSE, message=FALSE, warning=FALSE}
officer::block_toc(style = "Table Caption", separator = ",")  
```


\newpage
# 图片目录 {-}

```{r tableoffigures, echo=FALSE, message=FALSE, warning=FALSE}
officer::block_toc(style = "Image Caption", separator = ",") 
```


\newpage


